【裁判字號】    97,訴,3252
【裁判日期】    980720
【裁判案由】    違反槍砲彈藥刀械管制條例等
【裁判全文】
臺灣彰化地方法院刑事判決              97年度訴字第3252號
公  訴  人  臺灣彰化地方法院檢察署檢察官
被      告  李俊霖
指定辯護人  康春田  律師
被      告  洪裕琅
指定辯護人  楊銷樺  律師
被      告  林英豪
指定辯護人  許名宗  律師
上列被告等因違反槍砲彈藥刀械管制條例案件等，經檢察官提起
公訴（97年度偵字第6604、7040、8287、9145號），本院判決如
下：
    主  文
李俊霖所犯如附表一編號一至五所示之罪，各處如附表一編號一
至五所示之刑。應執行有期徒刑捌年，併科罰金新臺幣肆拾萬元
，罰金如易服勞役，以新臺幣貳仟元折算壹日。扣案如附表二所
示之物，均沒收。
洪裕琅所犯如附表一編號四、五所示之罪，各處如附表一編號四
、五所示之刑。應執行有期徒刑貳年陸月，併科罰金新臺幣拾萬
元，罰金如易服勞役，以新臺幣貳仟元折算壹日。扣案如附表二
編號一至六所示之物，均沒收。
林英豪部分管轄錯誤，移送於臺灣臺中地方法院。
    犯罪事實
一、李俊霖為圖販售牟利，明知可發射子彈具有殺傷力之各式槍
    砲與供各式槍砲所使用之子彈，非經中央主管機關許可，不
    得製造、販賣、持有，竟與真實姓名年籍不詳綽號「阿弟仔
    」之成年男子（以下僅載綽號者，真實姓名年籍均不詳）共
    同基於製造具有殺傷力之改造手槍之犯意聯絡，於民國96年
    9 月間，先由「阿弟仔」提供如附表二編號一至六所示槍枝
    之槍身、彈匣及零組件等，交由李俊霖以附表二所示其所有
    之砂輪機及電鑽等工具，在其彰化縣花壇鄉○○村○○街52
    8 號住處，接續改造槍身與彈匣之卡榫處，使上開槍枝之槍
    身等主要組成零件得以完整組合，而製造可發射子彈具有殺
    傷力之改造手槍共6 支。李俊霖另基於持有子彈之犯意，於
    96年9 月間，在上址，以每顆子彈新臺幣（下同）200 元之
    價格，向「阿弟仔」購入具有殺傷力，分別由金屬彈殼組合
    直徑9.0 正負0. 5mm金屬彈頭而成之非制式子彈4 顆、由金
    屬彈殼組合直徑8.7mm 金屬彈頭而成之非制式子彈1 顆、由
    金屬彈殼組合直徑9.0 正負0.5mm 金屬彈頭而成之非制式子
    彈2 顆、由金屬彈殼組合直徑9.0 正負0.5mm 金屬彈頭而成
    之非制式子彈1 顆，合計非制式子彈8 顆（原購買17顆，9
    顆無殺傷力），而未經許可持有之，連同上開改造手槍，均
    放置在彰化縣秀水鄉華龍巷213 號之租屋處。
二、李俊霖於97年初某日，另基於販賣改造手槍之單獨犯意，利
    用行動電話（未據扣案）攝影功能，將改造手槍拍照存檔，
    再將行動電話攜至臺南縣新營市某小吃店內，與綽號「哥哥
    」之成年男子見面，並將行動電話呈現之改造手槍照片提供
    「哥哥」觀覽，以每支改造手槍8 至13萬元之價格，向「哥
    哥」兜售，著手販賣改造手槍，惟因「哥哥」未當場表示願
    買，且其後彼此未再聯繫，李俊霖始未將改造手槍賣出而不
    遂。嗣於97年4 月間，李俊霖與洪裕琅共同基於販賣改造手
    槍之犯意聯絡，約定由洪裕琅出面擔任仲介，尋覓買家，每
    仲介成交1 支，洪裕琅可取得2 萬元佣金，洪裕琅經由電話
    聯繫，覓得綽號「小傑」之成年男子，欲以每支改造手槍16
    萬元之價格，向「小傑」兜售，惟因「小傑」認為價格過於
    昂貴，並未成交，李俊霖、洪裕琅仍未將改造手槍賣出而不
    遂；洪裕琅再於97年6 月間，覓得綽號「豬仔」之成年男子
    ，以每支改造手槍18萬元之價格，向「豬仔」兜售，洪裕琅
    並應「豬仔」之要求，將其中1 支改造手槍攜往彰化縣彰化
    市民權市場供其檢視，因「豬仔」認為規格不符所需，並未
    成交，李俊霖、洪裕琅猶未將改造手槍賣出而不遂。
三、嗣於97年7 月14日上午7 時10分許，為警持搜索票至李俊霖
    彰化縣秀水鄉華龍巷213 號租屋處，並扣得如附表二所示之
    物，李俊霖並於有偵查犯罪職權之機關或公務員，尚未發覺
    附表一編號三之犯行前，向刑事警察局中部打擊犯罪中心員
    警自首；洪裕琅亦於同日7 時30分許，為警至彰化縣華山路
    247 號住處搜索，惟未扣得任何違禁物品，並自願配合調查
    ，而於有偵查犯罪職權之機關或公務員，尚未發覺附表一編
    號四、五之犯行前，向刑事警察局中部打擊犯罪中心員警自
    首，而查悉上情。
四、案經臺中市警察局移送臺灣彰化地方法院檢察署檢察官偵查
    起訴。
    理  由
壹、證據能力部分：
一、按被告以外之人於審判外之言詞或書面陳述，除法律有規定
    者外，不得作為證據，刑事訴訟法第159 條第1 項定有明文
    ，此為「傳聞法則」之原則性規定。依該條於92年2 月6 日
    修正理由二所示，所謂「法律有規定者」，係指刑事訴訟法
    第159 條之1 至第159 條之5 及第206 條等規定，此外，尚
    包括94年2 月5 日修正前性侵害犯罪防治法第15條第2 項（
    修正後關於證據能力部分規定於第17條）、兒童及少年性交
    易防制條例第10條第2 項、家庭暴力防治法第28條第2 項、
    組織犯罪防制條例第12條中有關秘密證人筆錄等多種刑事訴
    訟特別規定之情形，是被告以外之人於審判外之言詞或書面
    陳述，如為前開法律所規定之例外情形，得作為證據，此為
    「傳聞法則」之例外規定。惟前開陳述如不得作為證據，而
    無證據能力，仍非不得以之彈劾有證據能力之證據，進而削
    弱或否定其證明力。
二、按法院或檢察官得囑託醫院、學校或其他相當之機關、團體
    為鑑定，或審查他人之鑑定，並準用第203 條至第206 條之
    1 之規定，刑事訴訟法第208 條第1 項亦定有明文。依此，
    檢察官對於偵查中之案件，認為須實施鑑定者，固應就具體
    個案，選任鑑定人或囑託鑑定機關（團體）為之；但對於司
    法警察機關調查中之案件，或有量大或急迫之情形，為因應
    實務之現實需求，如檢察官針對該類案件之性質（例如：查
    扣之毒品必須檢驗其成份、對施用毒品之犯罪嫌疑人必須檢
    驗其體內有無毒品代謝反應、對於查扣之槍砲彈藥必須檢驗
    有無殺傷力、對違反野生動物保育法案件必須鑑定是否屬於
    保育類動物案件等），認為當然有鑑定之必要者，經參考法
    務部92年5 月20日法檢字第092080203 號函送之法務部「因
    應刑事訴訟法修正工作小組」研討之刑事訴訟法修正相關議
    題第21則之共識結論，以及臺灣高等法院於92年8 月1 日舉
    行之刑事訴訟法新制法律問題研討會第3 則法律問題研討結
    果之多數說（載於司法院92年8 月印行「刑事訴訟法新製法
    律問題彙編」第15頁至第18頁），基於檢察一體原則，得由
    該管檢察長對於轄區內之案件，以事前概括選任鑑定人或囑
    託鑑定機關（團體）之方式，俾便轄區內之司法警察官、司
    法警察對於調查中之此類案件，得即時送請事前已選任之鑑
    定人或囑託之鑑定機關（團體）實施鑑定，該鑑定人或鑑定
    機關（團體）亦應視同受承辦檢察官所選任或囑託而執行鑑
    定業務，其等出具之書面鑑定報告應屬刑事訴訟法第206 條
    所定之傳聞例外，當具有證據能力（法務部92年9 月1 日法
    檢字第0920035083號函可供參照）。從而，本件扣案之槍枝
    及子彈等，經由查獲之警察單位依先前轄區檢察署檢察長事
    前概括選任鑑定機關，即內政部警政署刑事警察局（下稱刑
    事警察局）實施鑑定，及本院依法送請該局鑑定所出具97年
    8 月11日刑鑑字第0970107180號槍彈鑑定書、98年1 月12日
    刑鑑字第0980003646號函，即具有證據能力，而得為本案之
    證據。
三、至本案後述所引用被告以外之人於審判外之供述證據，被告
    李俊霖、洪裕琅及其辯護人等於準備程序本院訊問時對證據
    能力均不爭執，且至言詞辯論終結前，其等亦未聲明異議，
    又無不適當情形，符合刑事訴訟法第159 條之5 規定，應得
    為證據。
貳、有罪部分：
一、上開犯罪事實，業據被告李俊霖、洪裕琅於本院審理時坦承
    不諱，核與彼此互以證人身分於警詢及檢察官偵查中所為之
    證述相符。而上開扣案之槍枝及子彈，經囑託刑事警察局以
    檢視法、性能檢驗法、試射法鑑定，認送驗槍枝6 支（槍枝
    管制編號0000000000~6），其中附表二編號一、二、五所示
    之槍枝，認係改造手槍，由仿SIG SAUER 廠P226型半自動手
    槍製造之槍枝，換裝土造金屬槍管而成，擊發功能正常，可
    供擊發適用子彈使用；編號三、四、六所示之槍枝，認係改
    造手槍，由仿SIG SAUER 廠P226型半自動手槍製造之槍枝，
    換裝土造金屬槍管而成，槍管彈室端欠缺坡膛及撞針簧，惟
    不影響其擊發功能，仍可供擊發適用子彈使用，認6 支槍枝
    均具殺傷力。送鑑子彈17顆，其中1.10顆認係非制式子彈，
    由金屬彈殼組合直徑9.0 正負0.5mm 金屬彈頭而成，2.1 顆
    認係非制式子彈，由金屬彈殼組合直徑8.7mm 金屬彈頭而成
    ，3.2 顆認係非制式子彈，由金屬彈殼組合直徑9.0 正負0.
    5mm 金屬彈頭而成，4.3 顆認係非制式子彈，由金屬彈殼組
    合直徑9.0 正負0.5mm 金屬彈頭而成，5.1 顆認係由土造金
    屬彈殼及直徑9.0mm 金屬彈頭組合而成；經全部予以實際試
    射結果，上開1.之10顆非制式子彈，其中4 顆可擊發，認具
    殺傷力，3 顆雖可擊發，惟發射動能不足，認不具殺傷力，
    其餘3 顆無法擊發，亦認不具殺傷力，2.之1 顆非制式子彈
    ，可擊發，認具殺傷力，3.之2 顆非制式子彈，可擊發，認
    具殺傷力，4.之3 顆非制式子彈，其中1 顆可擊發，認具殺
    傷力，2 顆無法擊發，認不具殺傷力，5.之1 顆土造子彈，
    不具底火，認不具殺傷力等情，有刑事警察局97年8 月11日
    刑鑑字第0970107180號槍彈鑑定書、98年1 月12日刑鑑字第
    0980003646號函附卷可稽（見97年度偵字第6604號卷二第18
    至27頁、本院卷第105 、106 頁），是上開槍枝與子彈，除
    不具殺傷力之子彈9 顆外，均屬槍砲彈藥刀械管制條例第5
    條所定，未經中央主管機關許可，不得持有之管制物品，堪
    以認定。此外，復有扣案如附表二編號七至二十所示之物品
    及工具、刑事警察局搜索扣押筆錄、扣押物品目錄表、臺中
    市警察局槍枝初步檢視報告表可資佐證，足認被告之自白核
    與事實相符。從而，本件事證已臻明確，被告等上開犯行洵
    堪認定。
二、核被告李俊霖就附表一編號一所為，係犯槍砲彈藥刀械管制
    條例第8 條第1 項之非法製造可發射子彈具殺傷力之槍枝罪
    ，就附表一編號二所為，係犯同條例第12條第4 項之非法持
    有子彈罪，就附表一編號三至五所為，各係犯同條例第8 條
    第5 項、第1 項之非法販賣可發射子彈具殺傷力之槍枝未遂
    罪；被告洪裕琅就附表一編號四、五所為，各係犯同條例第
    8 條第5 項、第1 項之非法販賣可發射子彈具殺傷力之槍枝
    未遂罪。其等持有可發射子彈具有殺傷力之改造手槍之低度
    行為，分別為製造、販賣之高度行為所吸收，均不另論罪。
    被告李俊霖接續改造6 支槍枝，係以一犯意，侵害同一法益
    ，應認係數個舉動接續為之，為評價上之一行為，應成立實
    質上一罪之接續犯。被告李俊霖就附表一編號一所示之犯行
    、編號四、五所示之犯行，分別與真實姓名年籍不詳綽號「
    阿弟仔」之成年男子及被告洪裕琅，有犯意聯絡與行為分擔
    ，各為共同正犯。又本件被告李俊霖雖持有具有殺傷力之子
    彈8 顆，應僅成立單純一未經許可持有具有殺傷力之子彈罪
    ，而不以其所持有之子彈數量而成立數罪，公訴意旨認被告
    李俊霖持有多數子彈，應論以想像競合犯，容有誤會，併予
    敘明（最高法院92年度臺上字第2121號判決意旨參照）。再
    本件扣案之子彈17顆，前經臺中市警察局送刑事警察局鑑定
    時，僅實際試射9 顆，其中5 顆具殺傷力，4 顆不具殺傷力
    等情，有上開刑事警察局97年8 月11日刑鑑字第0970107180
    號槍彈鑑定書在卷可稽；另未經實際試射之8 顆子彈，經本
    院再行送請刑事警察局予以實際試射，其中3 顆具殺傷力，
    5 顆不具殺傷力乙節，亦有該局98年1 月12日刑鑑字第0980
    003646號函附卷可佐，是起訴書認被告李俊霖持有具有殺傷
    力之子彈13顆，容有未洽，被告持有不具殺傷力之5 顆子彈
    ，應不成立犯罪，惟此部分既與上開論罪科刑之部分，有審
    判不可分關係，本院爰不另為無罪之諭知。另槍砲彈藥刀械
    管制條例所定之非法製造槍枝之犯罪行為，與非法販賣槍枝
    之犯罪行為間，並不具有吸收關係，如其係基於販賣之意圖
    而製造，於刑法修正前，因行為人主觀上意欲犯某罪，但其
    犯該罪所實施之方法行為或其結果之行為，另又觸犯其他罪
    名，而得依刑法修正前第55條牽連犯之規定，從一重處斷，
    然於牽連犯之規定修正刪除後，其既係分別之二個犯罪行為
    ，無論其販賣之意圖，係於製造時即有之，或嗣後另行起意
    ，均應就所犯製造與販賣二罪予以分論併罰（最高法院98年
    度臺上字第2349號判決意旨參照）。是被告李俊霖意圖販賣
    而改造槍枝，並於改造槍枝完成後，予以販賣牟利，自應論
    以數罪，故被告2 人所犯上開各罪，均犯意各別，應予分論
    併罰。被告等於附表一編號三至五所為，均已著手於販賣槍
    枝行為之實行，僅未發生犯罪之結果為未遂，爰均依刑法第
    25條第2 項後段之規定，按既遂犯之刑度減輕其刑。末按，
    刑法第62條所謂「發覺」，固非以有偵查犯罪職權之機關或
    人員確知其人犯罪無誤為必要，而於對其發生嫌疑時，即得
    謂為已發覺；但此項對犯人之嫌疑，仍須有確切之根據得為
    合理之可疑者，始足當之，若單純主觀上之懷疑，要不得謂
    已發生嫌疑（最高法院72年度臺上字第641 號判例意旨參照
    ），本件被告李俊霖所為附表一編號三之犯行及被告洪裕琅
    所為附表一編號四、五之犯行，均係於97年7 月14日為警搜
    索後，於刑事警察局中部打擊犯罪中心製作筆錄時，主動向
    詢問員警供陳有關販賣槍枝之時間、地點、金額與對象等犯
    罪情節及過程，其等分別所為聯絡買家之時點，承辦員警既
    尚未依法聲請監聽，而擬販售槍枝之對象均為真實姓名年籍
    不詳之人（見97年度偵字第6604號卷一第12、44、45頁），
    初已無從追蹤、查緝，而本案復起因於被害人江良傑之告訴
    ，斯時固有證據足資懷疑被告李俊霖擁槍自重，然實無被告
    2 人販賣槍枝合理懷疑，堪以認定；從而，足認被告2 人確
    係在警員未發現有確切之根據得為合理之懷疑前，即主動供
    述其販賣槍枝未遂，此部分之犯行自屬符合自首之要件無誤
    ，爰依刑法第62條前段規定，減輕其刑，並分別依刑法第70
    條之規定，遞減之。爰審酌被告李俊霖未經許可，製造可發
    射子彈具有殺傷力之改造手槍共6 支，數量非少，復持有具
    殺傷力之子彈，對於社會治安之危害，影響甚鉅，被告2 人
    猶擬販售改造手槍圖利，其犯罪動機與目的，實屬可議；惟
    斟酌其等均未持以供其他犯罪使用，良心未泯，且犯後均坦
    承犯行，態度良好，就販賣槍枝未遂部分，分別符合自首之
    規定等一切情狀，分別量處如主文所示之刑，併就所處罰金
    刑部分，各諭知易服勞役之折算標準，並定其應執行刑及諭
    知易服勞役之折算標準，以示懲儆。扣案如附表二編號一至
    六所示具有殺傷力之改造手槍6 支（其中編號一至四之槍枝
    ，各含彈匣1 只），係屬槍砲彈藥刀械管制條例第4 條第1
    項第1 款所定，未經許可，不得持有之違禁物；附表二編號
    七至二十所示之物，則為被告所有供改造槍枝所用之物，業
    據被告供陳明確，爰分別依刑法第38條第1 項第1 、2 款之
    規定予以宣告沒收。至扣案具有殺傷力之由金屬彈殼組合直
    徑9.0 正負0.5mm 金屬彈頭之非制式子彈4 顆、由金屬彈殼
    組合直徑8.7mm 金屬彈頭之非制式子彈1 顆、由金屬彈殼組
    合直徑9.0 正負0.5mm 金屬彈頭之非制式子彈2 顆、由金屬
    彈殼組合直徑9.0 正負0.5mm 金屬彈頭之非制式子彈1 顆，
    均因囑託刑事警察局鑑驗，予以實際試射擊發，僅餘彈殼，
    已失去子彈之功能而不具有殺傷力，業如前述，自非違禁物
    ；及扣案原不具有殺傷力之非制式子彈9 顆，另扣案之行動
    電話3 支，為被告李俊霖所有惟未供本件犯罪所用，業據其
    供陳明確，此外，復查無積極證據足認與本件犯行有關，爰
    均不諭知沒收。
、管轄錯誤部分：
一、公訴意旨略以：被告林英豪因自身罹患血癌，為籌措醫療費
    用，遂基於製造改造手槍及子彈之犯意，於96年間先前往設
    在臺中市水湳附近之模型店（詳細店址不詳）以每支模型槍
    7 千元至8 千元之價格；每顆裝飾彈100 元之價格購得後，
    再至設在臺中縣太平市之五金行（詳細店址不詳）購買鐵管
    及鐵塊後，在臺中縣太平市○○路○ 段96巷2 弄7 號3 樓17
    室，以附表2 所示之砂輪機及電鑽等改造工具，將前所購得
    之鐵管改造成槍管，再將前所購得之鐵塊改造成撞針座及撞
    針後，予以組裝成改造手槍，另以前述改造工具將裝飾彈鑽
    孔後，將鞭炮火藥塞入事先磨好之彈頭內，即改造完成，總
    計製造具殺傷力之改造手槍2 支及具殺傷力之改造子彈15顆
    。嗣原欲將所改造完成之手槍及子彈販售他人圖利，惟因無
    販賣管道而作罷，因認被告林英豪涉有槍砲彈藥刀械管制條
    例第8 條第1 項之非法製造可發射子彈具有殺傷力之手槍罪
    、第12條第1 項之非法製造子彈罪嫌等語。
二、按案件由犯罪地或被告之住所、居所或所在地之法院管轄；
    又數同級法院管轄之案件相牽連者，得合併由其中一法院管
    轄，刑事訴訟法第5 條第1 項、第6 條第1 項分別定有明文
    。次按，有左列情形之一者，為相牽連之案件：(一)一人犯數
    罪者。(二)數人共犯一罪或數罪者。(三)數人同時在同一處所各
    別犯罪者。(四)犯與本罪有關係之藏匿人犯、湮滅證據、偽證
    、贓物各罪者，刑事訴訴法第7 條亦定有明文。上開條文所
    指被告之所在地，係以起訴時為標準；而所謂犯罪地，參照
    刑法第4 條之規定，解釋上自應包括行為地與結果地兩者而
    言，最高法院48年臺上字第837 號、72年臺上字第5894號判
    例均著有明文足資參照。
三、經查，本件被告林英豪起訴時之住、居所分別為臺中縣太平
    市○○○路346 巷12之3 號4 樓、臺中縣太平市○○路○ 段
    96巷2 弄7 號3 樓17室，後者乃被告林英豪涉嫌改造槍枝、
    子彈以及為警查獲並扣得如起訴書附表二所示之物之犯罪地
    ；此外，復查無與起訴書犯罪事實欄一之(一)、(三)所載之犯罪
    事實有相牽連之關係，起訴時亦非在押人犯，或於本院轄區
    境內之監獄執行，有臺灣高等法院被告前案紀錄表在卷可稽
    ，揆諸首揭法律規定及實務見解，此部分檢察官向本院提起
    公訴，自有未合，爰諭知管轄錯誤如主文第三項所示。
據上論斷，應依刑事訴訟法第299 條第1 項前段、第304 條，槍
砲彈藥刀械管制條例第8 條第1 項、第5 項、第12條第4 項，刑
法第11條前段、第28條、第25條第2 項、第62條前段、第51條第
5 款、第7 款、第42條第3 項前段、第38條第1 項第1 款、第2
款，判決如主文。
中    華    民    國    98    年    7     月    20    日
                  刑事第三庭    審判長法  官  廖政勝
                                      法  官  紀佳良
                                      法  官  戰諭威
以上正本證明與原本無異。
如不服本判決應於收受判決後10日內向本院提出上訴書狀，並應
敘述具體理由；其未敘述上訴理由者，應於上訴期間屆滿後20日
內向本院補提理由書 (均須按他造當事人之人數附繕本)「 切勿
逕送上級法院」。
中    華    民    國    98    年    7     月    20    日
                                      書記官  陳佳宏
附錄本判決論罪之法條：
槍砲彈藥刀械管制條例第8條：
未經許可，製造、販賣或運輸鋼筆槍、瓦斯槍、麻醉槍、獵槍、
空氣槍或第4 條第1 項第1 款所定其他可發射金屬或子彈具有殺
傷力之各式槍砲者，處無期徒刑或5 年以上有期徒刑，併科新臺
幣1 千萬元以下罰金。
未經許可，轉讓、出租或出借前項所列槍枝者，處5 年以上有期
徒刑，併科新臺幣1 千萬元以下罰金。
意圖供自己或他人犯罪之用，而犯前二項之罪者，處無期徒刑或
7 年以上有期徒刑，併科新臺幣1 千萬元以下罰金。
未經許可，持有、寄藏或意圖販賣而陳列第1 項所列槍枝者，處
3 年以上10年以下有期徒刑，併科新臺幣700 萬元以下罰金。
第1 項至第3 項之未遂犯罰之。
槍砲彈藥刀械管制條例第12條：
未經許可，製造、販賣或運輸子彈者，處1 年以上7 年以下有期
徒刑，併科新台幣500 萬元以下罰金。
未經許可，轉讓、出租或出借子彈者，處6 月以上5 年以下有期
徒刑，併科新台幣300 萬元以下罰金。
意圖供自己或他人犯罪之用，而犯前二項之罪者，處3 年以上10
年以下有期徒刑，併科新台幣700 萬元以下罰金。
未經許可，持有、寄藏或意圖販賣而陳列子彈者，處5 年以下有
期徒刑，併科新台幣300 萬元以下罰金。
第1 項至第3 項之未遂犯罰之。

附表一：
┌──┬───────┬──────┬──────────────────┐
│編號│犯罪事實      │所犯法條    │      主      文                    │
├──┼───────┼──────┼──────────────────┤
│一  │李俊霖與綽號「│槍砲彈藥刀械│李俊霖共同犯非法製造可發射子彈具殺傷│
│    │阿弟仔」共同改│管制條例第8 │力之槍枝罪，處有期徒刑陸年，併科罰金│
│    │造手槍6 支部分│條第1 項。  │新臺幣貳拾萬元，罰金如易服勞役，以新│
│    │。            │            │臺幣貳仟元折算壹日。扣案如附表一所示│
│    │              │            │之物，均沒收。                      │
├──┼───────┼──────┼──────────────────┤
│二  │李俊霖向綽號「│槍砲彈藥刀械│李俊霖犯非法持有子彈罪，處有期徒刑伍│
│    │阿弟仔」購買8 │管制條例第12│月，併科罰金新臺幣萬元，罰金如易服│
│    │顆子彈而持有部│條第4 項。  │勞役，以新臺幣貳仟元折算壹日。      │
│    │分。          │            │                                    │
├──┼───────┼──────┼──────────────────┤
│三  │李俊霖販賣改造│槍砲彈藥刀械│李俊霖犯非法販賣可發射子彈具殺傷力之│
│    │手槍予綽號「哥│管制條例第8 │槍枝未遂罪，處有期徒刑壹年捌月，併科│
│    │哥」而未遂部分│條第5 項、第│罰金新臺幣捌萬元，罰金如易服勞役，以│
│    │。            │1 項。      │新臺幣貳仟元折算壹日。扣案如附表二編│
│    │              │            │號一至六所示之物，均沒收。          │
├──┼───────┼──────┼──────────────────┤
│四  │李俊霖與洪裕琅│槍砲彈藥刀械│李俊霖共同犯非法販賣可發射子彈具殺傷│
│    │共同販賣改造手│管制條例第8 │力之槍枝未遂罪，處有期徒刑年，併科│
│    │槍予綽號「小傑│條第5 項、第│罰金新臺幣拾萬元，罰金如易服勞役，以│
│    │」而未遂部分。│1 項。      │新臺幣貳仟元折算壹日。扣案如附表二編│
│    │              │            │號一至六所示之物，均沒收。          │
│    │              │            │洪裕琅共同犯非法販賣可發射子彈具殺傷│
│    │              │            │力之槍枝未遂罪，處有期徒刑壹年陸月，│
│    │              │            │併科罰金新臺幣陸萬元，罰金如易服勞役│
│    │              │            │，以新臺幣貳仟元折算壹日。扣案如附表│
│    │              │            │二編號一至六所示之物，均沒收。      │
├──┼───────┼──────┼──────────────────┤
│五  │李俊霖與洪裕琅│槍砲彈藥刀械│李俊霖共同犯非法販賣可發射子彈具殺傷│
│    │共同販賣改造手│管制條例第8 │力之槍枝未遂罪，處有期徒刑年，併科│
│    │槍予綽號「豬仔│條第5 項、第│罰金新臺幣拾萬元，罰金如易服勞役，以│
│    │」而未遂部分。│1 項。      │新臺幣貳仟元折算壹日。扣案如附表二編│
│    │              │            │號一至六所示之物，均沒收。          │
│    │              │            │洪裕琅共同犯非法販賣可發射子彈具殺傷│
│    │              │            │力之槍枝未遂罪，處有期徒刑壹年陸月，│
│    │              │            │併科罰金新臺幣陸萬元，罰金如易服勞役│
│    │              │            │，以新臺幣貳仟元折算壹日。扣案如附表│
│    │              │            │二編號一至六所示之物，均沒收。      │
└──┴───────┴──────┴──────────────────┘

附表二：
┌──┬───────────────────────┬───┐
│編號│扣押物品名稱                                  │數量  │
├──┼───────────────────────┼───┤
│一  │仿P266型改造手槍（槍枝管制編號：0000000000號，│1支   │
│    │含彈匣1 只）                                  │      │
├──┼───────────────────────┼───┤
│二  │仿P266型改造手槍（槍枝管制編號：0000000000號，│1支   │
│    │含彈匣1 只）                                  │      │
├──┼───────────────────────┼───┤
│三  │仿P266型改造手槍（槍枝管制編號：0000000000號，│1支   │
│    │含彈匣1 只）                                  │      │
├──┼───────────────────────┼───┤
│四  │仿P266型改造手槍（槍枝管制編號：0000000000號，│1支   │
│    │含彈匣1 只）                                  │      │
├──┼───────────────────────┼───┤
│五  │仿P266型改造手槍（槍枝管制編號：0000000000號，│1支   │
│    │不含彈匣）                                    │      │
├──┼───────────────────────┼───┤
│六  │仿P266型改造手槍（槍枝管制編號：0000000000號，│1支   │
│    │不含彈匣）                                    │      │
├──┼───────────────────────┼───┤
│七  │改造散彈槍槍管                                │1支   │
├──┼───────────────────────┼───┤
│九  │改造手槍槍管座                                │9支   │
├──┼───────────────────────┼───┤
│十  │固定夾鉗                                      │1座   │
├──┼───────────────────────┼───┤
│十一│改造槍管半成品                                │8支   │
├──┼───────────────────────┼───┤
│十二│改造槍械零件                                  │1盒   │
├──┼───────────────────────┼───┤
│十三│彈簧                                          │11支  │
├──┼───────────────────────┼───┤
│十四│改造槍械平面圖                                │2張   │
├──┼───────────────────────┼───┤
│十五│通槍條                                        │1支   │
├──┼───────────────────────┼───┤
│十六│擦槍布                                        │1包   │
├──┼───────────────────────┼───┤
│十七│鑽頭                                          │3支   │
├──┼───────────────────────┼───┤
│十八│小型研磨機                                    │1台   │
├──┼───────────────────────┼───┤
│十九│游標卡尺                                      │2支   │
├──┼───────────────────────┼───┤
│二十│銼刀                                          │10支  │
└──┴───────────────────────┴───┘

司法院資訊處製作；財團法人民間司法改革基金會備份。
